臺灣高等法院臺中分院刑事判決
111年度金上訴字第1989號
上  訴  人  
即  被  告  林修葆


上  訴  人  
即  被  告  楊育修


共同選任辯護人  詹閔智律師
上列上訴人等因加重詐欺等案件，不服臺灣臺中地方法院110年
度金訴字第529號中華民國111年5月31日第一審判決（起訴案號
：臺灣臺中地方檢察署110年度偵字第5478號），提起上訴，本
院判決如下：
    主  文
原判決關於其附表一編號1所示刑之部分，均撤銷。
丁○○、丑○○犯如附表一編號1主文欄所示之罪，各處如附表一編
號1主文欄所示之刑。
其他上訴駁回。
丁○○上開撤銷改判與上訴駁回部分所處之刑，應執行有期徒刑貳
年貳月，併科罰金新臺幣拾萬元，罰金如易服勞役，以新臺幣壹
仟元折算壹日。
丑○○上開撤銷改判與上訴駁回部分所處之刑，應執行有期徒刑貳
年，併科罰金新臺幣柒萬元，罰金如易服勞役，以新臺幣壹仟元
折算壹日。緩刑伍年，並應於緩刑期內接受受理執行之地方檢察
署所舉辦之法治教育拾場次，及向受理執行之地方檢察署檢察官
指定之政府機關、政府機構、行政法人、社區或其他符合公益目
的之機構或團體，提供壹佰陸拾小時之義務勞務，緩刑期間付保
護管束。
    犯罪事實
一、丁○○與丑○○於民國109年9月間某日，分別基於參與犯罪組織
    之犯意，加入而參與由自稱「黃柏儒」之真實姓名及年籍均
    不詳成年男子暨其他成年成員（無證據證明有未滿18歲之人
    ）所組成之三人以上、以實施詐術為手段，具有持續性或牟
    利性之結構性詐欺集團組織，丑○○擔任依指示提領詐欺款項
    之車手工作，丁○○則擔任依「黃柏儒」指示拿取人頭帳戶提
    款卡、提領詐欺贓款或收取丑○○所提領之詐欺贓款後，再轉
    交給「黃柏儒」之工作，而約定丑○○可獲得提領款項百分之
    1之報酬，丁○○則可獲得日薪新臺幣（下同）1,000元與丑○○
    上述報酬之差額作為報酬。
二、丁○○與丑○○基於參與犯罪組織之犯意加入後，於本案詐欺集
    團犯罪組織存續期間，分別為下列各行為：
　㈠丁○○、丑○○與「黃柏儒」及其等所屬詐欺集團其他成員，先
    後基於共同意圖為自己不法所有之3人以上共同詐欺取財、
    隱匿詐欺所得去向之洗錢犯意聯絡，先由不詳詐欺集團成員
    以如附表二「詐欺方式」欄所示手法，詐騙各該編號所示之
    受詐騙人，致其等均陷於錯誤，分別依指示於附表二「匯款
    時間」欄所示之時間，將附表二「匯款金額」欄所示之款項
    匯至魏○○（另經臺灣臺北地方法院以110年度簡字第1786號
    判決判處有期徒刑4月，緩刑2年確定）向第一銀行申請開立
    之帳號00000000000號帳戶（下稱甲帳戶）內；再由「黃柏
    儒」將甲帳戶之提款卡及密碼交由丁○○轉交丑○○，再由丑○○
    持提款卡提領款項並交予丁○○，丁○○再於提款當日或翌日，
    將提領之款項交予「黃柏儒」（提款款項之時間、地點、金
    額，均詳如附表二「提款時間、地點」欄所示)繳回集團內
    部，以此等迂迴層轉之方式，隱匿詐欺犯罪所得之去向、所
    在。
  ㈡丁○○與「黃柏儒」及其等所屬詐欺集團其他成員，先後基於
    共同意圖為自己不法所有之3人以上共同詐欺取財、隱匿詐
    欺所得去向之洗錢犯意聯絡，先由不詳詐欺集團成員以如附
    表三「詐欺方式」欄所示手法，詐騙各該編號所示之受詐騙
    人，致其等均陷於錯誤，分別依指示於附表三「匯款時間」
    欄所示之時間，將附表三「匯款金額」欄所示之款項匯至杜
    ○○（另經臺灣臺北地方法院以111年度審簡字第148號判決判
    處有期徒刑2月確定）向國泰世華銀行申請開立之帳號00000
    0000000號帳戶（下稱乙帳戶）內；再由「黃柏儒」將乙帳
    戶(原判決誤載為甲帳戶)之提款卡及密碼交由丁○○持以提領
    款項，丁○○再於提款當日某時，將提領之款項交予「黃柏儒
    」（提款款項之時間、地點、金額，均詳如附表二「提款時
    間、地點」欄所示)繳回集團內部，以此等迂迴層轉之方式
    ，隱匿詐欺犯罪所得之去向、所在。
三、嗣因如附表二、三所示之被害人發覺受騙而報警，經警持臺
    灣臺中地方檢察署檢察官核發之拘票於110年2月3日12時40
    分許，在臺南市○○區○○路000號拘提丁○○，並經其同意，在
    其臺中市○區○○路0段000號8樓居處搜索扣得如附表四編號1
    至2所示之物；另於110年2月3日9時許，在臺中市○○區○○○路
    00號11樓拘提丑○○，並經其同意，在其上開居處搜索扣得如
    附表四編號4所示之物，始悉上情。
四、案經戊○○、壬○○、己○○、丙○○、乙○○、甲○○、辛○○、庚○○及
    子○○分別訴由臺南市政府警察局新營分局移送臺灣臺中地方
    檢察署檢察官偵查起訴。
    理    由
一、程序部分：
(一)按上訴得明示僅就判決之刑、沒收或保安處分一部為之，刑
    事訴訟法第348條第3項定有明文。本案上訴人即被告(下稱
    被告)丁○○、丑○○不服原審判決提起上訴，其等於刑事上訴
    理由狀僅指摘原判決量刑顯有輕重失衡而違反比例原則，請
    審酌是否宜依刑法第59條減輕其刑，並給予被告丑○○緩刑之
    宣告等語（見本院卷第33至37頁）；復於本院審判時與辯護
    人均明確表示僅針對量刑部分上訴(見本院卷第180頁)。顯
    見被告2人均未指摘原判決關於沒收部分之認定有何不當之
    處，是本院之審判範圍僅限於量刑，而不及於關於被告2人
    犯罪事實及沒收部分之認定。
(二)按被告以外之人於審判外之言詞或書面陳述，除法律有規定
    者外，不得作為證據；又被告以外之人於審判外之陳述，雖
    不符合同法第159條之1至第159條之4之規定，但經當事人於
    審判程序同意作為證據，法院審酌該言詞陳述或書面陳述作
    成時之情況，認為適當者，亦得為證據。當事人、代理人或
    辯護人於法院調查證據時，知有第159條第1項不得為證據之
    情形，而未於言詞辯論終結前聲明異議者，視為有前項之同
    意，刑事訴訟法第159條第1項及第159條之5分別定有明文。
    本案以下由檢察官所提出而採為判決基礎之證據，其性質屬
    被告以外之人於審判外之陳述而屬傳聞證據者，檢察官、被
    告丁○○、丑○○及辯護人於本院準備程序及審判程序時時，均
    表示沒有意見(見本院卷第115至117頁、第171頁頁)。除證
    人於警詢時之陳述，依組織犯罪防制條例第12條第1項規定
    ，就認定被告2人違反組織犯罪防制條例部分絕對不具有證
    據能力，不得採為判決基礎外，本院審酌上開傳聞證據作成
    時之情況，核無違法取證及證明力明顯過低之瑕疵，為證明
    犯罪事實所必要，亦認為以之作為證據為適當，自得逕依同
    法第159條之5規定作為證據。又傳聞法則乃對於被告以外之
    人於審判外之言詞或書面陳述而為之規範，本判決以下引用
    之非供述證據，無刑事訴訟法第159條第1項規定傳聞法則之
    適用，經本院於審判時依法踐行調查證據程序，與本案待證
    事實具有自然之關聯性，且無證據證明係公務員違法取得之
    物，依法自得作為證據。
二、被告丁○○於警詢、檢察官偵查、原審及本院審判時；被告丑
    ○○於原審及本院審判時，對於上開犯罪事實均坦承不諱，核
    與證人劉○○於警詢及檢察官偵查時供述之情節相符，並有如
    附表二、三「證據及卷證出處」欄所示之證據、
　　如附表二、三所示「提款時間、地點」欄之監視器錄影畫面
    翻拍照片、被告丁○○手機與丑○○LINE對話截圖、內政部警政
    署刑事警察局搜索扣押筆錄、臺南市政府警察局新營分局搜
    索扣押筆錄、扣押物品目錄表、被告丁○○所有如附表四編號
    2所示手機基地台位置資料甲、乙帳戶之客戶基本資料及交
    易明細、甲帳戶之交易明細暨自動櫃員機臺資料等在卷可資
    佐證，足認被告2人上開任意性自白均與事實相符，堪以採
    信（惟如附表二、三所示證人警詢筆錄，並不得作為認定被
    告2人犯組織犯罪防制條例罪名之事證，已如上述，惟縱予
    以排除上開證人於警詢之證述，然依據其他事證，仍足以認
    定被告2人有參與犯罪組織之犯行）。綜上，本案事證已臻
    明確，被告2人上開犯行均堪認定，應依法論科。
三、公訴意旨雖認如附表三所示之被害人陷於錯誤匯款後，另由
    真實姓名及年籍均不詳之成年女子（下稱甲女）於起訴書附
    表二編號1至3所示之提領時間、提領地點，持乙帳戶之提款
    卡提領起訴書附表二編號1至3所示之金額後，再於不詳時、
    地，將上開提領款項交與被告丁○○，由被告丁○○轉交予「黃
    柏儒」等語。然被告丁○○於原審準備程序明確供稱：本案詐
    欺集團我不知道有女性成員，我沒有接觸過女性的成員，我
    除了丑○○外，沒有跟其他人收過款項等語（見原審卷第218
    頁）；復依被告丁○○所有如附表四編號2所示手機之基地台
    位置資料及甲女提款地點之電子地圖及監視器錄影畫面翻拍
    照片（見偵卷第101頁、第421頁至第424頁）可知，被告丁○○於甲女109年9月29日下午5時54分至同日下午6時20分之提
    款時間，距甲女各提款地距離約4公里，難認被告丁○○有陪
    同甲女前往提款，隨即向甲女收取詐欺款項之情。此外，卷
    內復查無證據足認被告丁○○有與甲女接觸或向甲女收款之情
    事，自難認被告丁○○有向甲女收取詐欺贓款並轉交與「黃柏
    儒」之行為，公訴意旨此部分所指，容有誤會，附此敘明。
四、論罪科刑：
(一)本件依被告丁○○、丑○○上開所述及卷內證據可知，本案詐欺
    集團成員至少有自稱「黃柏儒」、被告2人及實施詐騙之人
    ，其成員至少有3人以上。而該詐欺集團成員係透過撥打電
    話或其他通訊軟體向被害人行騙，使被害人受騙後轉帳至指
    定之金融帳戶，再由車手負責提領款項，繼而層層轉交上手
    ，足徵該詐欺集團組織縝密，分工精細，須投入相當成本及
    時間始能如此為之，並非隨意組成之立即犯罪，核屬「3人
    以上，以實施詐術為手段，所組成具有持續性或牟利性之有
    結構性組織」，而為組織犯罪防制條例第2條規定之「犯罪
    組織」。被告2人加入本案詐欺集團犯罪組織，於如附表二
    、三所示被害人受騙匯款後，再由被告2人依「黃柏儒」指
    示內容，持提款卡提款，並由被告丁○○將各款項交予「黃柏
    儒」，以達掩飾「黃柏儒」等人真實身分之目的。足見被告
    2人於犯罪事實欄之所為，均係犯組織犯罪條例第3條第1項
    後段之參與犯罪組織罪。
(二)又依告訴人戊○○、壬○○、己○○、丙○○、乙○○、甲○○、辛○○、
    庚○○、子○○及被害人寅○○等人之證述情節，被告2人、「黃
    柏儒」及渠等所屬詐欺集團成員，分別假冒「陳佩琪」、「
    Peter」、「黃文傑」、「陳家輝」、「李世豪」、「張國
    華」、「張文強」等人名義，對上開告訴人及被害人施詐，
    致其等均陷於錯誤，依指示匯款後，由被告2人分別提領詐
    欺所得之贓款，足認對告訴人等實施詐欺取財之成員，除對
    各告訴人實行詐騙之不詳詐欺集團成員外，尚有指示被告2
    人拿取提款卡、提款及繳回所提領款項之「黃柏儒」，是參
    與本案詐欺取財犯罪之成員已達3 人以上，故被告2人於犯
    罪事實欄之所為，均屬刑法第339條之4第1項第2 款之三人
    以上共同詐欺取財罪。
(三)洗錢防制法第15條之特殊洗錢罪，係在無法證明前置犯罪之
    特定不法所得，而未能依洗錢防制法第14條之一般洗錢罪論
    處時，始予適用。倘能證明人頭帳戶內之資金係前置之特定
    犯罪所得，即應逕以一般洗錢罪論處，自無適用特殊洗錢罪
    之餘地。例如詐欺集團向被害人施用詐術後，為隱匿其詐欺
    所得財物之去向，而令被害人將其款項轉入該集團所持有、
    使用之人頭帳戶，並由該集團所屬之車手前往提領詐欺所得
    款項得逞，檢察官如能證明該帳戶內之資金係本案詐欺之特
    定犯罪所得，即已該當於洗錢防制法第14條第1項之一般洗
    錢罪；至若無法將人頭帳戶內可疑資金與本案詐欺犯罪聯結
    ，而不該當第2條洗錢行為之要件，當無從依洗錢防制法第1
    4條第1項之一般洗錢罪論處，僅能論以洗錢防制法第15條第
    1項之特殊洗錢罪。另過往實務見解，雖認行為人對犯特定
    犯罪所得之財物或利益作直接使用或消費之處分行為，或僅
    將自己犯罪所得財物交予其他共同正犯，屬犯罪後處分贓物
    之行為，非本條例規範之洗錢行為，惟依修正後洗錢防制法
    規定，倘行為人意圖掩飾或隱匿特定犯罪所得來源，而將特
    定犯罪所得直接消費處分，甚或交予其他共同正犯，而由共
    同正犯以虛假交易外觀掩飾不法金流移動，即難認單純犯罪
    後處分贓物之行為，應仍構成洗錢防制法第2條第1或2款之
    洗錢行為。查被告2人與「黃柏儒」及其等所屬詐欺集團成
    員，就犯罪事實欄㈠、㈡即附表二或附表三所示之加重詐欺
    取財犯行，係使告訴人等將款項匯入該詐欺集團使用之帳戶
    ，被告2人各自所提領之詐欺贓款，均集中由被告丁○○收取
    ，再由被告丁○○將提領之款項交予「黃柏儒」繳回集團內部
    ，其等所為係掩飾不法所得之去向、所在，已切斷資金與當
    初犯罪行為之關聯性，隱匿犯罪行為或該資金不法來源或本
    質，使偵查機關無法藉由資金之流向追查犯罪者，與洗錢防
    制法第14條第1項一般洗錢罪之要件相合。而被告2人所犯上
    開加重詐欺取財罪，法定刑有期徒刑部分為1年以上7年以下
    有期徒刑，屬洗錢防制法第3條第1款最輕本刑為6月以上有
    期徒刑以上之刑之特定犯罪，是被告2人於本案所為，均應
    成立洗錢防制法第14條第1項之洗錢罪。
(四)復按組織犯罪防制條例係藉由防制組織型態之犯罪活動為手
    段，以達成維護社會秩序、保障人民權益之目的，乃於該條
    例第3條第1項前段與後段，分別對於「發起、主持、操縱、
    指揮」及「參與」犯罪組織者，依其情節不同而為處遇，行
    為人雖有其中一行為(如參與)，不問其有否實施各該手段(
    如詐欺)之罪，均成立本罪。然在未經自首或有其他積極事
    實，足以證明其確已脫離或解散該組織之前，其違法行為，
    仍繼續存在，即為行為之繼續，而屬單純一罪，至行為終了
    時，仍論為一罪。又刑法上一行為而觸犯數罪名之想像競合
    犯存在之目的，在於避免對於同一不法要素予以過度評價。
    自然意義之數行為，得否評價為法律概念之一行為，應就客
    觀構成要件行為之重合情形、主觀意思活動之內容、所侵害
    之法益與行為間之關連性等要素，視個案情節依社會通念加
    以判斷。刑法刪除牽連犯之規定後，原認屬方法目的或原因
    結果，得評價為牽連犯之二犯罪行為間，如具有局部之同一
    性，或其行為著手實行階段可認為同一者，得認與一行為觸
    犯數罪名之要件相侔，依想像競合犯論擬。倘其實行之二行
    為，無局部之重疊，行為著手實行階段亦有明顯區隔，依社
    會通念難認屬同一行為者，應予分論併罰。因而，行為人以
    一發起、主持、操縱、指揮或參與詐欺犯罪組織，並分工加
    重詐欺行為，同時觸犯組織犯罪防制條例罪及加重詐欺取財
    罪，雖其發起、主持、操縱、指揮或參與犯罪組織之時、地
    與加重詐欺取財之時、地，在自然意義上非完全一致，然二
    者仍有部分合致，且犯罪目的單一，依一般社會通念，認應
    評價為一罪方符合刑罰公平原則，應屬想像競合犯，如予數
    罪併罰，反有過度評價之疑，實與人民法律感情不相契合。
    是以，行為人在發起、主持、操縱、指揮或參與犯罪組織未
    經自首或有其他積極事實，足以證明其確已脫離該組織之前
    ，其違法行為，仍繼續存在，即為行為之繼續，而屬單純一
    罪，至行為終了時，仍論為一罪。行為人發起、主持、操縱
    、指揮或參與犯罪組織之繼續中，先後加重詐欺數人財物，
    因僅為一違反組織犯罪防制條例行為，侵害一社會法益，應
    僅就首次加重詐欺犯行，論以發起、主持、操縱、指揮或參
    與犯罪組織罪及加重詐欺罪之想像競合犯；而其後之詐欺取
    財犯行，乃為其組織犯罪防制條例之繼續行為，為避免重複
    評價，當無再另論一組織犯罪防制條例罪，而與其後所犯加
    重詐欺罪從一重論處之餘地。查被告2人加入本件詐欺集團
    ，並與其他詐欺集團成員共同對告訴人等實施詐術而為詐欺
    取財之犯行，被告2人既未經自首或有其他積極事實，足以
    證明其等確已脫離或解散該組織，被告2人違反組織犯罪防
    制條例之行為仍繼續存在，即為行為之繼續，而屬單純一罪
    ，至行為終了時，仍論以一罪，而僅與其等首次所犯之加重
    詐欺犯行論以想像競合犯。又犯罪之著手，係指行為人基於
    犯罪之決意而開始實行密接或合於該罪構成要件之行為而言
    。而首次加重詐欺犯行，其時序之認定，自應以詐欺取財罪
    之著手時點為判斷標準；詐欺取財罪之著手起算時點，依一
    般社會通念，咸認行為人以詐欺取財之目的，向被害人施用
    詐術，傳遞與事實不符之資訊，使被害人陷於錯誤，致財產
    有被侵害之危險時，即屬詐欺取財罪構成要件行為之著手，
    並非以取得財物之先後順序為認定依據。本件依上開告訴人
    及被害人等人於警詢之供述可知，被告2人加入詐欺集團後
    ，詐欺集團成員最早著手實行詐騙之對象，為如附表二編號
    1所示之告訴人乙○○，此部分即為被告2人之首次詐欺犯行。
    　　
(五)核被告丁○○、丑○○於附表一編號1所為，均係犯組織犯罪防
    制條例第3條第1項後段之參與犯罪組織罪、刑法第339條之4
    第1項第2款之三人以上共同詐欺取財罪、洗錢防制法第14條
    1項之洗錢罪；被告丁○○於附表一編號2至10、被告丑○○於附
    表一編號2至7所為，均係犯刑法第339條之4第1項第2款之三
    人以上共同詐欺取財罪、洗錢防制法第14條1項之洗錢罪。
(六)按共同正犯之成立，只須具有犯意之聯絡，行為之分擔，既
    不問犯罪動機起於何人，不必每一階段犯行，均經參與。再
    共同正犯之意思聯絡，原不以數人間直接發生者為限，即有
    間接之聯絡者，亦包括在內，如甲分別邀乙、丙犯罪，雖乙
    、丙彼此無直接之聯絡，亦無礙於其為共同正犯之成立。
　　被告2人參與上開詐欺集團，雖不負責冒用他人名義以電話
    或其他通訊軟體對告訴人實行詐騙之行為，而推由同犯罪集
    團之其他成員為之，但被告2人分別按照指示，接受任務之
    分派擔任車手，各別實際負責提領詐騙款項、將詐欺贓款繳
    回詐欺集團等工作，堪認被告2人與「黃柏儒」及其他詐欺
    集團成員間，應具有相互利用之共同犯意，而各自分擔部分
    犯罪行為。是以，被告2人與自稱「黃柏儒」及本案詐欺集
    團成員就附表一編號1至7所示之犯行；被告丁○○與自稱「黃
    柏儒」及本案詐欺集團成員就附表一編號8至10所示之犯行
    ，分別具有犯意聯絡與行為分擔，應論以共同正犯。
(七)如附表二編號1至7及如附表三編號1至2所示之告訴人及被害
    人均因受騙而多次匯款，而被告2人就上開告訴人及被害人
    所匯款項亦均有多次提領款項之行為，此乃被告2人所屬詐
    欺集團以同一事由分別向上開告訴人及被害人施用詐術，其
    等因而匯款並由被告2人分次提款。被告2人均係於密接之時
    、地，先後侵害同一告訴人或被害人之財產法益，就同一告
    訴人或被害人而言，被告2人就其等所為前揭加重詐欺取財
    行為之獨立性極為薄弱，依一般社會健全觀念，在時間差距
    上，難以強行分開，在刑法評價上，以視為數個舉動之接續
    施行，包括評價為法律上一行為較為合理，而屬接續犯，各
    應論以一罪。
(八)被告2人於附表一編號1所犯之組織犯罪防制條例第3條第1項
    後段之參與犯罪組織罪、刑法第339條之4第1項第2款之三人
    以上共同詐欺取財罪、洗錢防制法第14條1項之洗錢罪；被
    告丁○○於附表一編號2至10、被告丑○○於附表一編號2至7所
    犯刑法第339條之4第1項第2款之三人以上共同詐欺取財罪、
    洗錢防制法第14條1項之洗錢罪。上開行為均有部分合致，
    且犯罪目的單一，依一般社會通念，應評價為一罪方符合刑
    罰公平原則，爲一行為觸犯數罪名之想像競合犯，應依刑法
    第55條規定，各從一重以三人以上共同詐欺取財罪處斷。
(九)詐欺取財罪，係為保護個人之財產法益而設，行為人罪數之
    計算，自應依遭詐騙之被害人人數計算。本件被告丁○○所犯
    10次三人以上共同詐欺取財犯行，被告丑○○所犯7次三人以
    上共同詐欺取財犯行，其犯意各別，行為互異，依一般社會
    通念，得以區分，於刑法評價上，亦各具獨立性，均應予分
    論併罰。
(十)洗錢防制法第16條第2項規定：「犯前二條之罪，在偵查或
    審判中自白者，減輕其刑」；組織犯罪防制條例第8條第1項
    規定：「犯第3條之罪自首，並自動解散或脫離其所屬之犯
    罪組織者，減輕或免除其刑；因其提供資料，而查獲該犯罪
    組織者，亦同；偵查及審判中均自白者，減輕其刑」。查被
    告丁○○於警詢、偵查及法院審判時，均自白本案參與犯罪組
    織及洗錢之犯行，原應依上開規定遞減輕其刑；被告丑○○於
    法院審判中已自白洗錢之犯行，原應依洗錢防制法第16條第
    2項之規定規定減輕其刑。惟被告2人於本案之所為，均已從
    一重之刑法加重詐欺取財罪處斷，該重罪並無法定減刑事由
    ，參照最高法院108年度台上大字第3563號裁定法理，無從
    再適用上開條項規定減刑，僅能於量刑時予以衡酌。另被告
    丑○○就其所犯參與犯罪組織之犯罪事實僅在審判中自白犯罪
    ，即無從依組織犯罪防制條例第8條第1項規定減輕其刑。另
    考量被告2人於本案詐欺集團中所擔任之角色、提款金額，
    尚難認其等參與犯罪組織之情節輕微，亦無適用組織犯罪防
    制條例第3條第1項但書規定減輕或免除其刑之餘地，附此說
    明。
(十一)另按刑法第59條規定犯罪情狀可憫恕者，得酌量減輕其刑
      ，固為法院依法得自由裁量之事項，然非漫無限制，必須
      犯罪另有特殊之原因與環境，在客觀上足以引起一般同情
      ，認為即予宣告法定最低度刑期尤嫌過重者，始有其適用
      。是為此項裁量減刑時，必須就被告全部犯罪情狀予以審
      酌在客觀上是否有足以引起社會上一般人之同情，而可憫
      恕之情形，始稱適法。被告2人與其他詐欺集團成員分工
      詐騙告訴人及被害人，乃組織性之詐欺犯罪，對告訴人及
      被害人之財產法益所生危害甚廣，況近年詐騙集團盛行，
      屢造成被害人鉅額損失，嚴重破壞社會互信基礎，其犯罪
      態樣、行為手法亦廣為社會大眾所非難，此等犯罪情狀，
      難認在客觀上足以引起一般同情，認如科以本罪最低刑度
      有期徒刑1年以上仍嫌過重而顯可憫恕之情形，自無從依
      刑法第59條之規定酌量減輕其刑。被告2人嗣後與部分告
      訴人達成和解，僅屬於依刑法第57條規定科刑時所應審酌
      之事項(犯罪後之態度)，而與認定其等犯罪之情狀是否顯
      可憫恕無關，故辯護人上訴意旨以被告2人犯後積極與告
      訴人和解，請求本院審酌是否宜依刑法第59條規定減輕其
      刑等語，自無從准許。
五、原審經審判結果，以被告2人如附表一編號1所示之犯罪事證
    明確，予以論罪科刑，固非無見。然被告2人於原審審判時
    ，業已於111年1月19日以12萬元與告訴人乙○○達成和解並當
    場給付完畢，有和解書影本1紙在卷可查(見原審卷第433至4
    35頁)，原判決漏未審酌此有利於被告2人之量刑因子，尚有
    未洽。被告2人就此關於刑之部分提起上訴，據以指稱原審
    判決此部分量刑不當，為有理由(至其等請求依刑法第59條
    規定酌量減輕其刑部分，則無可採)，應由本院將被告2人如
    原判決附表一編號1所示刑之部分，予以撤銷改判。爰審酌
    被告2人均正值青年，身體健康，卻觀念偏差，耽於輕鬆工
    作，率爾加入詐欺犯罪組織集團，協助取得詐欺贓款，使無
    辜之被害人因而陷於錯誤而上當受騙，所為嚴重破壞社會秩
    序及人際間之信賴，實有不該，應予非難。並斟酌被告2人
    本案分工均係聽從上手指示提領詐欺贓款並轉交上手，非居
    於犯罪組織主導或管理地位；另被告丑○○負責提款後，再交
    由被告丁○○將提領之款項轉交予上手，及被害人遭詐騙金額
    之犯罪情節與所生損害、被告2人犯後均尚知坦承犯行，且
    衡酌前述依組織犯罪防制條例或洗錢防制法各得減輕其刑部
    分，復均與告訴人乙○○成立和解，填補部分之損失，兼衡其
    等於自陳之教育程度、職業及家庭經濟狀況(見原審卷第418
    頁、本院卷第190頁)等一切情狀，分別量處如主文第2項所
    示之刑，並就罰金刑部分各諭知易服勞役之折算標準。
六、原審就被告丁○○附表一編號2至10部分，就被告丑○○附表一
    編號2至7部分，以其等該部分之犯罪均事證明確，分別適用
    洗錢防制法第14條第1項、第16條第2項，刑法第11條前段、
    第28條、第339條之4第1項第2款、第55條、第42條第3項，
    刑法施行法第1條之1第1項等規定，審酌被告2人均年紀尚輕
    ，非無工作能力，竟不思努力工作以賺取其等本身生活所需
    ，為圖可輕鬆獲得之不法利益，協助本案詐欺集團取得詐欺
    贓款，顯見其等價值觀念偏差，使無辜之被害人因而陷於錯
    誤而上當受騙，所為均嚴重破壞社會秩序及人際間之信賴，
    使一般民眾均聞詐騙集團色變，實有不該，應予非難。並斟
    酌被告2人本案分工均係聽從上手指示提領詐欺贓款並轉交
    上手；另被告丑○○負責提款後，再交由被告丁○○將提領之款
    項轉交予上手，及被害人遭詐騙金額之犯罪情節與所生損害
    、被告2人犯後均尚知坦承犯行，且衡酌前述依洗錢防制法
    各得減輕其刑部分，並均與如附表二編號2、4至6所示之告
    訴人甲○○、壬○○、己○○、戊○○成立和解；及與如附表二編號
    7、附表三編號1、2所示之告訴人丙○○、庚○○、辛○○成立調
    解，且均依和解或調解內容賠償完畢，有和解書4份及臺灣
    臺中地方法院110年度中司刑移調字第1838號、110年度中司
    附民移調字第179號調解程序筆錄在卷可證（見原審卷第231
    至234頁、第241至253頁）；兼衡被告2人於原審自述之智識
    程度及家庭經濟生活狀況（見原審卷第418頁）等一切情狀
    ，分別量處如附表一編號2至10「主文」欄所示之刑，並就
    罰金部分各諭知易服勞役之折算標準。經核原判決此部分之
    認事用法均無違誤，量刑亦在1年以上7年以下有期徒刑之法
    定刑範圍內為低度量刑，難認有何過重之情，自應予維持。
    被告2人就此部分提起上訴，指摘原審量刑輕重失衡而違反
    比例原則，並請求依刑法第59條規定減輕其刑等語，經核均
    無理由，應予駁回。
七、又就上開上訴駁回與撤銷改判部分，因合於刑法數罪併罰之
    規定，本院審酌被告2人行為之次數、犯罪之動機、手段方
    式、違反法義務目的與程度、犯罪類型均係侵害財產法益，
    對於危害法益之加重效應，如以實質累加方式定應執行刑，
    則處罰之刑度顯將超過其行為之不法內涵，違反罪責原則，
    及考量刑罰對被告2人造成之痛苦程度，係隨刑度增加而生
    加乘效果，非以等比方式增加，是以隨罪數增加遞減刑罰方
    式，當足以評價被告2人行為不法性之法理（即多數犯罪責
    任遞減原則），對被告2人懲戒與教化預期效用及比例原則
    等情，爰就被告2人所宣告之刑，分別定其應執行之刑如主
    文第4、5項所示，並就罰金刑部分各諭知易服勞役之折算標
    準。
八、再按犯組織犯罪防制條例第3條第1項之罪者，應於刑之執行
    前，令入勞動場所，強制工作，其期間為3年，組織犯罪防
    制條例第3條第3項固定有明文。惟司法院大法官業於110年1
    2月10日以釋字第812號解釋，認組織犯罪防制條例第3條第3
    項關於強制工作部分之規定，就受處分人之人身自由所為限
    制，違反憲法比例原則及憲法明顯區隔原則之要求，與憲法
    第8條保障人身自由之意旨不符，應自該解釋公布之日起失
    其效力。則就參與犯罪組織者，得於刑之執行前，令入勞動
    場所強制工作之規定，既經司法院大法官認定有違憲之情事
    ，且自解釋公布之日起失其效力，本院因認無適用上開規定
    ，對被告2人再為強制工作之諭知。故檢察官請求對被告2人
    宣告強制工作3年部分，難以憑採。
九、被告丑○○前未曾因故意犯罪受有期徒刑以上刑之宣告，此有
    其臺灣高等法院被告前案紀錄表在卷可參，被告丑○○因貪圖
    不法利益，一時失慮致罹刑章，於原審及本院審判時均已坦
    認犯行，並已與部分之告訴人達成和解，填補告訴人之部分
    損失，堪認其尚具悔悟之心，經此偵審程序，當能深受教訓
    ，知所警惕，避免再犯，本院認本案對被告丑○○所宣告之刑
    ，均以暫不執行為適當，爰依刑法第74條第1項第1款規定，
    予以宣告緩刑5年。復斟酌被告丑○○上開所宣告之刑雖暫無
    執行之必要，惟其所犯加重詐欺取財犯行，涉及不同之被害
    人，犯罪次數達7次，為使其確切記取本次教訓及強化其法
    治觀念，認有賦予其一定負擔及課加預防再犯所為之必要命
    令，爰併依刑法第74條第2項第5款、第8款規定，命其應於
    緩刑期間內接受受理執行之地方檢察署所舉辦之法治教育課
    程10場次，並向執行檢察官指定之政府機關、政府機構、行
    政法人、社區或其他符合公益目的之機構或團體提供160小
    時之義務勞務，併依刑法第93條第1項第2款之規定，宣告於
    緩刑期間付保護管束。倘其未遵期履行前開負擔且情節重大
    ，足認原宣告之緩刑難收其預期效果，而有執行刑罰之必要
    者，檢察官自得向法院聲請依刑法第75條之1第1項第4款之
    規定，撤銷其緩刑宣告。另被告丁○○除本案外，另曾因違反
    洗錢防制法案件，經本院以110年度金上訴字第404號判決判
    處有期徒刑6月確定，有臺灣高等法院被告前案紀錄表在卷
    可查，被告丁○○顯非未曾因故意犯罪受有期徒刑以上刑之宣
    告，自無從予以宣告緩刑，附此說明。
據上論斷，應依刑事訴訟法第368條、第369條第1項前段、第364
條、第299條第1項前段，組織犯罪防制條例第3條第1項後段、第
8條第1項後段，洗錢防制法第14條第1項、第16條第2項，刑法第
11條前段、第28條、第339條之4第1項第2款、第55條、第42條第
3項、第51條第5款、第74條第1項第1款、第2項第5、8款、第93
條第1項第2款，刑法施行法第1條之1第1項，判決如主文。
本案經檢察官康存孝提起公訴，檢察官癸○○到庭執行職務。
中　　華　　民　　國　　111 　年　　11　　月　　15　　日
            刑事第四庭     審判長法　官   蔡  名  曜
　　　　　　                     法　官   鄭  永  玉 
                                 法　官   林  宜  民
以上正本證明與原本無異。
如不服本判決應於收受送達後20日內向本院提出上訴書狀，其未
敘述上訴理由者，並得於提起上訴後20日內向本院補提理由書（
均須按他造當事人之人數附繕本）「切勿逕送上級法院」。因疫
情而遲誤不變期間，得向法院聲請回復原狀。
                                 書記官   謝  安  青
　　　　　　　　　　　　　　　　 
中　　華　　民　　國　　111 　年　　11　　月　　15　　日

附錄論罪科刑法條
組織犯罪防制條例第3條第1項
發起、主持、操縱或指揮犯罪組織者，處3年以上10年以下有期
徒刑，得併科新臺幣1億元以下罰金；參與者，處6月以上5年以
下有期徒刑，得併科新臺幣1千萬元以下罰金。但參與情節輕微
者，得減輕或免除其刑。

洗錢防制法第14條第1項
有第二條各款所列洗錢行為者，處7年以下有期徒刑，併科新臺
幣5百萬元以下罰金。

中華民國刑法第339條之4
犯第339條詐欺罪而有下列情形之一者，處1年以上7年以下有期
徒刑，得併科1百萬元以下罰金：
一、冒用政府機關或公務員名義犯之。
二、三人以上共同犯之。
三、以廣播電視、電子通訊、網際網路或其他媒體等傳播工具，
    對公眾散布而犯之。
前項之未遂犯罰之。
附表一：(編號1部分，經本院撤銷原判決附表一編號1主文欄所
示之刑，改判如主文欄所示之刑；其餘編號2至10主文欄所示部
分，均為原判決諭知之罪刑，均經本院駁回上訴)
編號 犯罪事實 主文 1 如犯罪事實欄、㈠即附表二編號1所示 丁○○三人以上共同犯詐欺取財罪，處有期徒刑壹年貳月，併科罰金新臺幣貳萬元，罰金如易服勞役，以新臺幣壹仟元折算壹日。 丑○○三人以上共同犯詐欺取財罪，處有期徒刑壹年壹月，併科罰金新臺幣貳萬元，罰金如易服勞役，以新臺幣壹仟元折算壹日。 2 如犯罪事實欄㈠即附表二編號2所示 丁○○三人以上共同犯詐欺取財罪，處有期徒刑壹年參月，併科罰金新臺幣貳萬元，罰金如易服勞役，以新臺幣壹仟元折算壹日。 丑○○三人以上共同犯詐欺取財罪，處有期徒刑壹年貳月，併科罰金新臺幣貳萬元，罰金如易服勞役，以新臺幣壹仟元折算壹日。 3 如犯罪事實欄㈠即附表二編號3所示 丁○○三人以上共同犯詐欺取財罪，處有期徒刑壹年陸月，併科罰金新臺幣貳萬元，罰金如易服勞役，以新臺幣壹仟元折算壹日。 丑○○三人以上共同犯詐欺取財罪，處有期徒刑壹年伍月，併科罰金新臺幣貳萬元，罰金如易服勞役，以新臺幣壹仟元折算壹日。 4 如犯罪事實欄㈠即附表二編號4所示 丁○○三人以上共同犯詐欺取財罪，處有期徒刑壹年參月，併科罰金新臺幣貳萬元，罰金如易服勞役，以新臺幣壹仟元折算壹日。 丑○○三人以上共同犯詐欺取財罪，處有期徒刑壹年貳月，併科罰金新臺幣貳萬元，罰金如易服勞役，以新臺幣壹仟元折算壹日。 5 如犯罪事實欄㈠即附表二編號5所示 丁○○三人以上共同犯詐欺取財罪，處有期徒刑壹年貳月，併科罰金新臺幣貳萬元，罰金如易服勞役，以新臺幣壹仟元折算壹日。 丑○○三人以上共同犯詐欺取財罪，處有期徒刑壹年壹月，併科罰金新臺幣貳萬元，罰金如易服勞役，以新臺幣壹仟元折算壹日。 6 如犯罪事實欄㈠即附表二編號6所示 丁○○三人以上共同犯詐欺取財罪，處有期徒刑壹年貳月，併科罰金新臺幣貳萬元，罰金如易服勞役，以新臺幣壹仟元折算壹日。 丑○○三人以上共同犯詐欺取財罪，處有期徒刑壹年壹月，併科罰金新臺幣貳萬元，罰金如易服勞役，以新臺幣壹仟元折算壹日。 7 如犯罪事實欄㈠即附表二編號7所示 丁○○三人以上共同犯詐欺取財罪，處有期徒刑壹年參月，併科罰金新臺幣貳萬元，罰金如易服勞役，以新臺幣壹仟元折算壹日。 丑○○三人以上共同犯詐欺取財罪，處有期徒刑壹年貳月，併科罰金新臺幣貳萬元，罰金如易服勞役，以新臺幣壹仟元折算壹日。 8 如犯罪事實欄㈡即附表三編號1所示 丁○○三人以上共同犯詐欺取財罪，處有期徒刑壹年貳月，併科罰金新臺幣貳萬元，罰金如易服勞役，以新臺幣壹仟元折算壹日。 9 如犯罪事實欄㈡即附表三編號2所示 丁○○三人以上共同犯詐欺取財罪，處有期徒刑壹年參月，併科罰金新臺幣貳萬元，罰金如易服勞役，以新臺幣壹仟元折算壹日。 10 如犯罪事實欄㈡即附表三編號3所示 丁○○三人以上共同犯詐欺取財罪，處有期徒刑壹年貳月，併科罰金新臺幣貳萬元，罰金如易服勞役，以新臺幣壹仟元折算壹日。 

附表二：
編號 被害人 詐欺方式 匯款時間 匯款金額 提款時間、地點 證據及卷證出處 1 乙○○(即起訴書附表一編號6所示被害人) 真實姓名及年籍均不詳之詐欺取財成員於109年5月間某日至同年9月30日止，以LINE暱稱「陳佩琪」之帳號撥打電話予人在臺中市○○區之乙○○，並與乙○○以LINE、微信聊天聯繫，向其佯稱：因胃出血住院，亟需借款給付醫藥費云云，致使乙○○誤信為真，因而陷於錯誤，而依指示匯款，前後共計匯款146萬元。 109年9月30日中午12時21分  40萬元 1.於109年9月30日凌晨0時57分，在臺中市○○區○○路0段000號統一超商景和門市，提領2萬元（即起訴書附表二編號6部分）。 2.於109年10月5日下午5時50分許，在臺中市○○區○○路0段000號萊爾富便利商店台中永太店，提領2萬元（即起訴書附表二編號11部分）。 3.於109年10月5日下午6時，在臺中市○○區○○路0段000號統一超商新北屯門市，提領2萬元（即起訴書附表二編號12部分）。 4.於109年10月5日下午6時13分，在臺中市○○區○○路0段000○0號小北百貨東山店，提領2萬元（即起訴書附表二編號13部分）。 5.於109年10月6日凌晨1時6分許，在臺中市○○區○○○路0段000號統一超商向權門市，先後提領2萬元、2萬元（即起訴書附表二編號14、15部分）。 6.於109年10月6日凌晨1時19分，在臺中市○○區○○○街00號統一超商黎明東門市，提領2萬元（即起訴書附表二編號16部分）。 7.於109年10月6日凌晨1時27分，在臺中市○○區○○○路0段000號統一超商權大門市，提領2萬元（即起訴書附表二編號17部分）。 8.於109年10月6日凌晨1時33分，在臺中市○區○○路0○00○00號(起訴書誤載為臺中市○○區○○路0○00號)統一超商安龍門市，提領2萬元（即起訴書附表二編號18部分）。 ⒈告訴人乙○○於警詢之陳述（見偵卷第265至277頁） ⒉郵政跨行匯款申請書(見偵卷第282頁） 2 甲○○(即起訴書附表一編號7所示被害人) 真實姓名及年籍均不詳之詐欺取財成員於109年8月間某日，以LINE與人在屏東縣○○市之甲○○聯繫，向其佯稱：有不錯的網站可投資獲利並傳送投資網站連結，嗣佯裝該投資網站客服人員以LINE與甲○○聯繫，對其佯稱：需給付投資獲利之繳納金云云，致使甲○○誤信為真，因而陷於錯誤，而依指示匯款，前後共計匯款80萬元。 109年9月29日上午11時34分(起訴書誤載為44分)  20萬元  ⒈告訴人甲○○於警詢之陳述（見偵卷第285至288頁） ⒉郵政跨行匯款申請書(見偵卷第289頁) 3 寅○○(即起訴書附表一編號4所示被害人) 真實姓名及年籍均不詳之詐欺取財成員於109年8月25日某時，以Tinder交友軟體暱稱「Peter」之帳號與人在臺北市○○區之寅○○聯繫，向其佯稱：可至指定之博弈網站申請帳號投注，獲利機率很高云云；嗣佯裝前揭博弈網站會計，佯稱：要提領投注獲利金額前，需繳手續費云云，致使寅○○誤信為真，因而陷於錯誤，而依指示匯款(起訴書誤載為以投資詐騙方式詐欺寅○○)，前後共計匯款約1,040萬元。 109年10月5日中午12時33分 200萬元  ⒈被害人寅○○於警詢之陳述（見偵卷第243至246頁） ⒉元大銀行國內匯款申請書(見他卷第47頁) 4 己○○(即起訴書附表一編號3所示被害人) 真實姓名及年籍均不詳之詐欺取財成員於109年9月中旬某日，以臉書暱稱「黃文傑」之帳號與人在臺中市○區之己○○聯繫談感情，向其佯稱：因與主管經營卡地亞手錶的合作協議，有獲利，亟需借款先繳稅給香港國稅局云云，致使己○○誤信為真，因而陷於錯誤，而依指示匯款，前後共計匯款95萬元。 109年9月30日下午1時1分 20萬元  ⒈告訴人己○○於警詢之陳述（見偵卷第235至238頁） ⒉元大銀行國內匯款申請書(見偵卷第239至240頁) ⒊告訴人己○○之手機畫面截圖(見偵卷第241至242頁) 5 壬○○(即起訴書附表一編號2所示被害人) 真實姓名及年籍均不詳之詐欺取財成員於109年9月16日下午4時，以臉書、LINE與人在新北市○○區之壬○○聯繫，向壬○○佯稱：因在香港的公益彩券行公司工作，公司副總要給一個中獎名額、不需要玩，就是坐著等收錢就好、下注就可以獲利云云；復佯裝彩券行人員，撥打電話予壬○○，對其佯稱：需給付彩券中獎的設定金云云，致使壬○○誤信為真，因而陷於錯誤，而依指示匯款(起訴書誤載為以投資詐騙方式詐欺壬○○)，前後共計匯款13萬元。 109年9月29日下午2時8分 10萬元  ⒈告訴人壬○○於警詢之陳述（見偵卷第227至232頁） ⒉郵政跨行匯款申請書(見偵卷第233至234頁) 6 戊○○(即起訴書附表一編號1所示被害人) 真實姓名及年籍均不詳之詐欺取財成員於109年9月21日某時，以臉書、LINE與人在台南市○○區之戊○○聯繫，對戊○○佯稱：我是澳門新濠博亞博彩公司經理「陳家輝」，有香港彩券可購買；因彩券中獎，需先給付手續費及保證金後才能領回中獎款項云云，致使戊○○誤信為真，因而陷於錯誤，而依指示匯款(起訴書誤載為以投資詐騙方式詐欺戊○○)，前後共計匯款1,717,000元。 109年9月29日上午9時56分 6萬元  ⒈告訴人戊○○於警詢之陳述（見偵卷第217至218頁） ⒉第一商業銀行存款存根聯(見偵卷第220頁) ⒊告訴人戊○○與「陳家輝」之LINE對話紀錄截圖暨個人資料(見他卷第27頁、偵卷第225至226頁) 7 丙○○(即起訴書附表一編號5所示被害人) 真實姓名及年籍均不詳之詐欺取財成員於109年9月26日某時，佯裝為丙○○之○○，撥打電話給人在新北市○○區之丙○○，佯稱：因投資跟地下錢莊借錢，因還不出利息而需借款云云，致使丙○○誤信為真，因而陷於錯誤，而依指示匯款(起訴書誤載為以猜猜我是誰方式詐欺丙○○)，前後共計匯款131萬8千元。 109年9月29日下午2時59分 15萬元  ⒈告訴人丙○○於警詢之陳述（見偵卷第257至262頁） ⒉聯邦銀行客戶收執聯(見偵卷第263頁) 
附表三：
編號 被害人 詐欺方式 匯款時間 匯款金額 提款時間、地點 證據及卷證出處 1 庚○○(即起訴書附表一編號9所示被害人) 真實姓名及年籍均不詳之詐欺取財成員於109年8月17日晚上7時，以愛派族交友軟體、LINE與人在桃園市○○區之庚○○聯繫，向其佯稱：因為銀行行員不能以自己的名義購買客戶之法拍屋，需請其代為購買云云，致使庚○○誤信為真，因而陷於錯誤，而依指示匯款，前後共計匯款710萬1,550元。 109年9月29日中午12時43分 101,550元 ⒈於109年9月30日凌晨0時51分許，在臺中市○○區○○路0段000號萊爾富便利商店台中中軍店，先後提領10萬元、4萬2,000元（即起訴書附表二編號4、5部分）。 ⒉於109年9月30日晚上7時49分，在臺中市○○區○○街0段000號統一超商社和門市，提領2萬元（即起訴書附表二編號7部分）。 ⒊於109年9月30日晚上7時55分，在臺中市○○區○○街0段00號全聯福利中心新社門市，提領3萬元（即起訴書附表二編號8部分）。 ⒋於109年10月1日凌晨0時41分許，在臺中市○○區○○路000號全家便利商店東勢東坑店，先後提領10萬元、3萬5,000元（即起訴書附表二編號9、10部分） ⒈告訴人庚○○於警詢之陳述（見偵卷第305至309頁） ⒉玉山銀行匯款申請書(見偵卷第313頁) 2 辛○○(即起訴書附表一編號8所示被害人) 真實姓名及年籍均不詳之詐欺取財成員於109年8月底某日至同年9月30日止，以暱稱「李世豪」、「張國華」，用Bumble交友軟體、LINE與人在高雄市○○區之辛○○聯繫，佯稱：加入投資網站下注投資可獲利云云，致使辛○○誤信為真，因而陷於錯誤，而依指示匯款，前後共計匯款37萬5千元。 109年9月29日上午9時27分(起訴書誤載為109年09月27日上午09時28分) 3萬元  ⒈告訴人辛○○於警詢之陳述（見偵卷第295至298頁） ⒉郵政自動櫃員機交易明細表(見偵卷第302頁) ⒊玉山銀行匯款申請書(見偵卷第303頁)    109年9月29日上午10時12分許 7萬元      109年9月29日下午2時54分許 17萬5000元   3 子○○(即起訴書附表一編號10所示被害人) 真實姓名及年籍均不詳之詐欺取財成員於109年9月20日某時，以暱稱「張文強」，用Sweetring交友軟體、LINE與人在桃園市○○區之子○○聯繫，向其佯稱：可購買指定之公司尚未上市之股票投資獲利云云，致使子○○誤信為真，因而陷於錯誤，而依指示匯款。 109年9月29日上午10時41分(起訴書誤載為09時45分) 9萬元  ⒈告訴人子○○於警詢之陳述（見偵卷第315至316頁） ⒉銀票收購VIP客戶投資申請書(見偵卷第319頁) ⒊告訴人子○○之國泰世華銀行華山分行帳戶存摺封面暨內頁交易明細影本(見偵卷第320頁) 

附表四：
編號 扣案物品 備註 1 被告丁○○所有IPHONE 12手機1支(含門號0000000000號SIM卡1張) ⒈無證據證明與被告2人本案犯行有關。 ⒉不予宣告沒收。 2 被告丁○○所有IPHONE手機1支(含門號0000000000號SIM卡1張) ⒈無證據證明與被告2人本案犯行有關。 ⒉不予宣告沒收。 3 劉○○所有IPHONE手機1支(含門號0000000000號SIM卡1張) ⒈無證據證明與被告2人本案犯行有關。 ⒉不予宣告沒收。 4 被告丑○○所有蘋果廠牌黑色手機1支(含門號0000000000號SIM卡1張) ⒈無證據證明與被告2人本案犯行有關。 ⒉不予宣告沒收。